# WILLIAM LAFORTUNE-CAISSY

DÉVELOPPEUR WEB FRONT-END

https://williamlafortunecaissy.github.io/portfolio/

#### **Profil**

Je suis en programmeur spécialisé en CSS doté d'une expertise en UI / UX, je suis reconnu pour mon organisation et mon efficacité au travail. Ma capacité d'adaptation et une bonne communication me permettent de bien m'intégrer dans différents types de projet. Ayant un souci du détail, et une volonté à produire des produits de qualité, je m'engage à fournir des solutions esthétiques, efficaces et maintenables.

#### **Formations**

#### Technique d'Intégration Multimédia

Cégep de St-Jérôme 2015-2018

Programmation et Design de Sites Web Programmation et Design de Jeux Videos Tournage et Edition Cinématographique

## Compétences

# **Technologies**

React Bootstrap
Sass Tailwind
MUI Figma
GSAP CSS-in-JS
Typescript Next.js
Axios Redux
SEO Accessibilité

JEO ACCC33IDIIIU

JIRA GIT

AGILE

# **Expérience Professionnelle**

#### Développeur Full-Stack

Damotech 2024 - Aujourd'hui

Chez Damotech j'ai conçu des fonctionnalités complètes, du Front-End au Back-End, tout en contribuant à l'automatisation des processus entre des plateformes comme NetSuite, HubSpot et ClickUp, et en maintenant les tests automatisés à jour.

Angular Typescript Firebase Jest

#### Dév. Front-End Senior / Dév. Full-Stack

Spordle 2023 - 2024

De retour chez Spordle en tant que senior, mon rôle consistait à gérer les petits projets Front-End sur mesure En plus de travailler dans une équipe Full-Stack.

React Tailwind Next.js React-admin Materialize

#### Développeur Front-End

Nerd Auto 2022 - 2023

Chez Nerdauto, j'ai rapidement pris le rôle de programmeur Front-End principal, où j'ai eu l'occasion de mettre à jour leur thème October (CMS) et de produire des projets sur mesure tout en gardant un SEO optimal.

October SEO Bootstrap PHP

#### Développeur React

Spordle 2021 - 2022

Cette année-là, j'ai changé de poste pour pouvoir contribuer au développement de la nouvelle plateforme d'inscription de Hockey Canada. C'est ici que j'ai pu apprendre à travailler avec React.

React Reactstrap JavaScript

## Intégrateur / Développeur Front-End

Spordle 2018 - 2021

Pour ce poste, j'ai travaillé avec le CMS maison pour livrer des sites, géré des projets sur mesure, et contribuer au développement des nouvelles composantes HTML / CSS pour leur CMS.

CSS Bootstrap PHP Materialize

#### Intégrateur Web

Médiavore 2017 (Été)

Dès ma deuxième année d'études, mon temps chez Médiavore avait pour but de confirmer mon choix de carrière.

HTML CSS UI-kit Joomla